臺灣高等法院民事裁定
109年度家聲字第15號
聲  請  人  李慧曦

上列聲請人因本院108年度家上字第46號離婚等事件，聲請法官
、書記官、通譯迴避，本院裁定如下：
    主  文
聲請駁回。
    理  由
一、按依民事訴訟法第33條第1項、第34條第1項、第2項、第39
    條規定，法官有同法第32條所定各款情形而不自行迴避者，
    或有第32條所定以外之情形，足認其執行職務有偏頗之虞者
    ，當事人得聲請法官迴避。聲請法官迴避，應舉其原因，向
    法官所屬法院為之。前項原因及前條第2項但書之事實，應
    自為聲請之日起，於3日內釋明之。聲請法官迴避之規定，
    於司法事務官、法院書記官及通譯準用之。又釋明事實上之
    主張者，得用可使法院信其主張為真實之一切證據。同法第
    284條前段定有明文。所謂法官執行職務有偏頗之虞，係指
    法官對於訴訟標的有特別利害關係，或與當事人之一造有密
    切之交誼或嫌怨，或基於其他情形客觀上足疑其為不公平之
    審判者而言；若僅憑當事人之主觀臆測，或不滿意法官進行
    訴訟遲緩，或認法官指揮訴訟欠當，均不得謂法官有偏頗之
    虞（最高法院29年渝抗字第56號、69年台抗字第457號裁判
    意旨參照）。
二、本件聲請人分別於民國109年3月16日、同年月30日提出民事
    聲請法官、書記官及司法事務官迴避狀，聲請本院108年度
    家上字第46號離婚等事件（下稱系爭事件）之法官蘇芹英、
    陳君鳳、楊雅清（下合稱承審法官）、書記官陳惠娟、通譯
    吳仕進迴避；惟聲請人僅空言主張108年10月4日法官楊雅清
    、書記官陳惠娟、通譯吳仕進與相對人律師周嬿容對話內容
    足認其執行職務有偏頗之虞，依民事訴訟法第33條第1項第2
    款、第39條規定聲請承審法官、書記官、通譯迴避云云，迄
    未提出其他能及時調查之證據釋明承審法官等對系爭事件之
    訴訟標的有何特別利害關係，或與當事人之一造有密切之交
    誼或嫌怨，或基於其他情形客觀上足疑其為不公平審判等執
    行職務有偏頗之虞之具體事實，本件聲請系爭事件之承審法
    官、書記官、通譯迴避，尚有未合，不應准許。另聲請人主
    張本院109年度國抗字第8號法官林玉蕙，109年度國上字第9
    號法官翁昭蓉、羅惠雯、書記官洪秋帆，108年度國抗字第2
    8號法官翁昭蓉、鍾素鳳、賴惠慈、書記官洪秋帆，108年度
    國抗56號法官黃雯惠、石有為、林佑珊、書記官張永中，10
    9年度抗字第152號法官陳容正、紀文惠、劉素如、書記官林
    宗勳，108年度國抗字第7號書記官吳金來，108年度國抗字
    第76號法官詹文馨、邱靜琪、藍家偉、書記官戴伯勳，108
    年度國抗字第73號法官傅中樂、周祖民、趙伯雄、書記官陳
    韋杉，107年度國抗字第65號法官陳容正、劉素如、王怡雯
    、書記官劉維哲，108年度家聲字第45號、第46號法官張靜
    女、丁蓓蓓、鄧晴馨、庭長吳光釗、書記官莊昭樹，109年
    度抗字第248號法官周舒雁、沈佳宜、周群翔、書記官秦千
    瑜等人（見本院卷3、114頁），有為涉及刑事案件被告或為
    他案配合其他人對伊不利而為應迴避之人，應迴避審理系爭
    事件；惟聲請人所舉之其他法官、書記官等人，既非承辦系
    爭事件，聲請人亦迄未提出任何可供即時調查之證據釋明上
    開人士有何符合民事訴訟法第32條、第33條第1項所定迴避
    事由之具體事實，核與首揭規定不符，聲請人聲請前開法官
    、書記官迴避，亦有未合，不應准許。至聲請人所為「停止
    108年度家上字第46號之訴訟程序」、「發回第一審之訴訟
    程序或應撤回108年度家上字第46號相對人之訴」等請求，
    尚非本件聲請迴避事件所得審究，附此說明。
三、據上論結，本件聲請為無理由，爰裁定如主文。
中　　華　　民　　國　　109 　年　　4 　　月　　 9  　日
                  家事法庭 
                      審判長法  官  蕭胤瑮
                            法  官  袁雪華
                            法  官  鄭威莉
正本係照原本作成。
如不服本裁定，應於收受送達後10日內向本院提出抗告狀，並應
繳納抗告費新臺幣１千元。
中　　華　　民　　國　 109　　年　　4 　　月　　10  　日
　　　　　　　　　　　　　  書記官  楊璧華